臺灣高等法院民事裁定　　　　　　　　　96年度抗字第1595號
抗　告　人　甲○○
　　　　　　乙○○
　　　　　　丁○○○
　　　　　　丙○○
抗告人因與相對人戊○○間聲請確定訴訟費用額事件，對於中華
民國96年7月31日臺灣板橋地方法院96年度聲字第1868號裁定提
起抗告，本院裁定如下：
    主  文
抗告駁回。
原裁定主文所命抗告人應連帶賠償之確定訴訟費用額及加給利息
部分，應於抗告人「在繼承何杜阿信之遺產範圍內為給付」。
抗告訴訟費用由抗告人連帶負擔。
    理  由
一、本件乙○○、丁○○○、丙○○、甲○○等4人係何杜阿信
    之繼承人，依法承受訴訟，甲○○就本件提起抗告，其效力
    及於乙○○、丁○○○、丙○○等3人，合先陳明。
二、本件抗告意旨略以：抗告人甲○○就何杜阿信之遺產業已依
    法聲明限定繼承，其效力及於全體繼承人，而原裁定卻未為
    保留給付（即在繼承何杜阿信之遺產範圍內為給付）之諭知
    ，顯有違誤，求予將原裁定廢棄云云。
三、按法院未於訴訟費用之裁判確定其費用額者，第一審受訴法
    院於該裁判有執行力後，應依聲請以裁定確定之；依第1項
    確定之訴訟費用額，應於裁定送達之翌日起，加給按法定利
    率計算之利息；民事訴訟法第91條第1項、第3項分別定有明
    文。另當事人分擔訴訟費用額者，法院為確定費用額之裁判
    時，應視為各當事人應負擔之費用，已就相等之額抵銷，而
    確定其一造應賠償他造之差額，同法第93條亦有明文。
四、查，原法院依相對人之聲請就兩造間損害賠償事件確定其訴
    訟費用額（即抗告人應連帶負擔第1、2審〈除確定部分外〉
    及發回前第3審訴訟費用96％，餘由相對人負擔），經調卷
    審閱後，裁定命抗告人應連帶負擔之本件確定訴訟費用額為
    新台幣13萬3544元（計算式詳如原裁定計算書所示），並應
    加給法定利息，於法並無不合。
五、次查，本件原裁定所確定之訴訟費用額，依其性質係屬於兩
    造之本案損害賠償訴訟中，何杜阿信所應賠償予相對人之債
    務範疇。今抗告人甲○○就繼承何杜阿信之遺產既已依法聲
    明限定繼承（見本院卷第27頁之原法院94年度繼字第1230號
    民事裁定），則何杜阿信之繼承人即抗告人僅需就繼承所得
    之遺產限度內，對本件確定訴訟費用額負清償責任（民法第
    11 54條第1項、第2項規定參照）。又兩造本案損害賠償訴
    訟中，法院業已為保留之給付（即在繼承何杜阿信之遺產範
    圍內為給付）判決（見本院卷第9頁之本院95年度上更(一)字
    第9號民事判決），故本件係該本案訴訟確定後所衍生之確
    定訴訟費用額事項，自應受本案訴訟判決所為保留給付之拘
    束。故原裁定主文內有無諭知該保留給付，亦不會使繼承人
    聲明限定繼承之效力有所變更。準此，原裁定既對於抗告人
    所應負擔之確定訴訟費用額核算無誤，雖未為保留給付之諭
    知，於法亦無違誤，本院自無庸予以廢棄再另為裁定之必要
    ，僅將原裁定主文所命給付部分，予以補充如主文第2項所
    示。是抗告意旨以：原裁定未為保留給付（即在繼承何杜阿
    信之遺產限度內為給付）之諭知，顯有違誤，求予將原裁定
    廢棄云云，為無理由，應予駁回。
六、據上論結，本件抗告為無理由，爰裁定如主文。
中　　華　　民　　國　　96　　年　　11　　月　　1 　　日
                    民事第十五庭
                        審判長法　官  林恩山
                              法  官  郭松濤
　　　　　　　　　　　        法  官  楊絮雲
正本係照原本作成。
本裁定除以適用法規顯有錯誤為理由，並經本院許可外，不得再
抗告。如提起再抗告，應於收受後10日內委任律師為代理人向本
院提出再抗告狀。並繳納再抗告費新台幣１千元。
中　　華　　民　　國　　96　　年　　11　　月　　5 　　日
                              書記官  董曼華
